臺灣臺北地方法院民事裁定              100年度聲字第404號
聲  請  人  張進民
上列聲請人因與相對人王雪紅間因本院100年度訴字第283號請求
退還資本額事件，聲請法官迴避，本院裁定如下：
    主    文
聲請駁回。
    理    由
一、按民事訴訟法第33條第1項規定，當事人聲請法官迴避，須
    法官有同法第32條所定之情形，而不自行迴避，或法官有其
    他情形，足認其執行職務有偏頗之虞為限。又所謂法官執行
    職務有偏頗之虞，係指法官於訴訟之結果有利害關係或於當
    事人有親交嫌怨等客觀事實，足使人疑其為不公平之審判者
    而言。倘僅憑當事人之主觀臆測，或不滿法官進行訴訟遲緩
    ，或認法官就其聲明之證據不為調查、鑑定，尚不得謂其有
    偏頗之虞；若法官僅係訴訟進行指揮不當，或於曉諭發問態
    度欠佳，在當事人主觀上疑其有偏頗之虞者，亦不能認為其
    有聲請迴避之原因。且當事人主張之迴避原因，依同法第34
    條第2項、第284條之規定，應提出能即時調查之證據以釋明
    之（最高法院22年抗字第2346號及69年台抗字第457號判例
    、90年度台抗字第39號裁定、86年度台抗字第265號裁定參
    照）。
二、本件聲請人聲請意旨略以：聲請人於民國99年12月25日遞交
    起訴狀請求相對人退還資本額，經本院100年度訴字第283號
    民事事件受理在案（下稱系爭本案），惟承審法官竟經過4
    個月後方通知聲請人開庭，有違常情，又聲請人所陳報補正
    資料，詢問書記官，承審法官並未批示，對聲請人實有偏頗
    之虞，另請求調減資資料未送達法院，承審法官竟通知聲請
    人閱卷，嗣經聲請人向證期會催促方寄達法院，詎於100年6
    月28日開庭時，承審法官竟未告知減資資料已送達或讓聲請
    人閱覽，亦有違常理，復於開庭時諭知訴訟書狀需要2份，
    豈有此理，是系爭本案之審理程序已失公正與客觀，爰依民
    事訴訟法第33條第1項第2款規定聲請承審法官迴避云云。
三、查，聲請人聲請系爭本案之承審法官迴避所舉之原因，無非
    係以承審法官所定開庭日期過久、或係承審法官未告知得閱
    覽卷宗，或承審法官於曉諭訴訟書狀份數未妥等，經核均屬
    承審法官進行訴訟、調查證據及指揮訴訟之範疇，況訴訟書
    狀及其附屬文件依法聲請人本應按他造人數提出繕本或影本
    ，此觀民事訴訟法第119條規定即明，又依民事訴訟法第242
    條第1項規定，卷內文書依法應由聲請人向書記官聲請閱覽
    、抄錄或攝影，是依首揭規定及說明，尚不得僅憑聲請人主
    觀之臆測，即遽認承審法官執行職務有偏頗之虞，此外，聲
    請人復未釋明承審法官於訴訟之結果有利害關係或於當事人
    有親交嫌怨，足使人疑其為不公平審判之客觀事實，自與聲
    請法官迴避之要件不符，是本件聲請不應准許，應予駁回。
四、從而，本件聲請為無理由，爰裁定如主文。
中    華    民    國   100    年    7     月    28    日
                  民事第五庭    審判長法  官  薛中興
                                      法  官  羅月君
                                      法  官  賴秀蘭
以上正本係照原本作成
如對本裁定抗告須於裁定送達後10日內向本院提出抗告狀，並繳
納抗告費新臺幣1,000元
中    華    民    國   100    年    7     月    28    日
                                      書記官  李佩芳